臺灣臺中地方法院刑事判決　　　　　　 99年度交訴字第392號
公　訴　人　臺灣臺中地方法院檢察署檢察官
被　　　告　林昇財
上列被告因業務過失致死案件，經檢察官提起公訴（99年度偵字
第24731號），被告於本院受命法官行準備程序時，對於犯罪事
實為有罪之陳述，經本院合議庭裁定由受命法官獨任適用簡式審
判程序，判決如下：
    主      文
林昇財從事業務之人，因業務上之過失致人於死，處有期徒刑陸
月，如易科罰金，以新臺幣壹仟元折算壹日。緩刑貳年，緩刑期
間付保護管束，並應向執行檢察官指定之政府機關、政府機構、
行政法人、社區或其他符合公益目的之機構或團體，提供壹佰小
時之義務勞務。
    犯罪事實
一、林昇財靠行於設址在彰化縣和美鎮○○路40巷8號之日發開
    發有限公司，以駕駛大貨車修理挖土機為其業務，為從事駕
    駛業務之人；於民國99年9月24日上午11時50分許，駕駛其
    所有車牌號碼R3-881號自用大貨車，在臺中縣豐原市○○路
    ○段337號空地前，欲以倒車方式，駛入豐勢路2段之車道內
    ，原應注意汽車倒車時，應顯示倒車燈光或手勢後，謹慎緩
    慢後倒，並應注意其他車輛及行人，且應注意大型汽車須派
    人在車後指引，如無人在後指引時，應先測明車後有足夠之
    地位，並促使行人及車輛避讓；而依當時情行，並無不能注
    意之情事，竟疏未注意及此，即貿然倒車行駛；適同一時、
    地有張俊清騎乘車牌號碼EEK-193號輕型機車，沿豐原市○
    ○路○段由東往西方向行駛，行經該處，閃避已然不及，2車
    因而發生碰撞，致張俊清當場人車倒地，受有創傷性血胸、
    腦裂傷及挫傷等傷害，經送行政院衛生署豐原醫院急救後，
    仍於隔日上午11時50分許，因頭部外傷併顱內出血導致中樞
    神經衰竭而不治死亡。林昇財於肇事後未被發覺前，主動撥
    打119電話叫救護車，並向到場處理之臺中縣警察局豐原分
    局員警陳述肇事經過，自首而接受裁判。
二、案經張俊清之配偶何財燕訴由臺灣臺中地方法院檢察署檢察
    官偵查起訴。
    理    由
一、證據能力部分：
    按除被告所犯為死刑、無期徒刑、最輕本刑為3年以上有期
    徒刑之罪或高等法院管轄第一審案件者外，於刑事訴訟法第
    273條第1項程序進行中，被告先就被訴事實為有罪之陳述時
    ，審判長得告知被告簡式審判程序之旨，並聽取當事人、代
    理人、辯護人及輔佐人之意見後，裁定進行簡式審判程序，
    為刑事訴訟法第273條之1第1項所明定；而簡式審判程序，
    貴在審判程序之簡省、便捷，故調查證據程序宜由審判長便
    宜行事，以適當之方法行之即可。是簡式審判程序中關於調
    查證據之程序，亦予簡化，關於證據調查之次序、方法之預
    定、證據調查請求之限制、證據調查之方法、證人、鑑定人
    之詰問方式等，均不須強制適用一般審判程序之規定。又因
    被告對犯罪事實不爭執，可認定被告並無行使反對詰問權之
    意，因此有關傳聞證據之證據能力限制，亦無庸適用。刑事
    訴訟法乃增訂第273條之2規定「簡式審判程序之證據調查，
    不受第159條第1項、第161條之2、第161條之3、第163條之1
    及第164條至第170條規定之限制」。本件經本院依上開規定
    適用簡式審判程序，是下列所採用之證據，均不受傳聞證據
    證據能力之限制，均有證據能力。
二、認定犯罪事實所根據之證據及理由：
(一)、被告林昇財於警詢、偵查及本院審理中之自白(見99年度相
    字第1465號卷第11─14頁、32─33頁、99年度偵字第24731
    號卷第5─6頁、本院卷第15─16、27、30─32頁)。
(二)、告訴人何財燕之指訴(見99年度相字第1465號卷第15─17頁
    、33─34頁、99年度偵字第24731號卷第5─6頁、本院卷第
    16頁)。
(三)、道路交通事故現場圖、交通事故調查報告表(一)(二)(見99年度
    相字第1465號卷第18─20頁)。
(四)、臺中縣警察局豐原分局交通小隊刑事陳報單、99年9月25日
    臺中縣豐原分局交通小隊職務報告、道路交通事故當事人酒
    精測定記錄表、自首情形記錄表、交通事故照片8張、R3-88
    1自用大貨車行車執照影本(見99年度相字第1465號卷第5、6
    、21─22、24─25、23頁)。
(五)、勘（相）驗筆錄、相驗屍體證明書、臺灣臺中地方法院檢察
    署檢驗報告書、相驗屍體照片10張(見99年度相字第1465號
    卷第31─34、35、43─47、38─42頁)。
(六)、豐原醫院被害人病歷資料(見99年度相字第1465號卷第35─
    36頁間之夾頁)。
(七)、綜上所述，被告之自白，核與事實相符，應堪採信。本案事
    證已臻明確，被告犯行應堪認定。
三、論罪科刑之理由：
    按刑法上所謂業務，係指個人基於其社會地位繼續反覆所執
    行之事務，其主要部分之業務固不待論，即為完成主要業務
    所附隨之準備工作與輔助事務，亦應包括在內（最高法院71
    年臺上字第1550號判例意旨可資參照）。被告林昇財靠行於
    設址在彰化縣和美鎮○○路40巷8號之日發開發有限公司，
    以駕駛大貨車修理挖土機為其業務，即為以從事駕駛為完成
    主要業務所附隨之準備工作與輔助事務，其因為完成主要業
    務所附隨之準備工作與輔助事務之過失致人於死，其所為，
    係犯刑法第276條第2項之業務過失致人於死罪。被告於肇事
    後，在有偵查犯罪權限之機關知悉其犯罪前，主動向到場處
    理事故員警表明係肇事者，並接受偵訊之事實，有上開自首
    情形記錄表可憑，為對於未發覺之犯罪自首而接受裁判，依
    刑法第62條前段之規定，減輕其刑。爰審酌被告過失犯爰審
    酌本案因被告之業務過失，致生被害人張俊清死亡之結果，
    對被害人家屬造成無可彌補之精神、心理傷害，所生之損害
    已屬無法彌補，暨衡酌被告前無前科紀錄，素行尚佳，有臺
    灣臺中地方法院檢察署刑案資料查註紀錄表及臺灣高等法院
    被告全國前案紀錄表在卷可稽，且於犯罪後坦承犯行，並與
    被害人家屬調解成立，擬於100年2月28日賠償被害人家屬之
    損害，此有本院100年度司中調字第48號調解程序筆錄(見本
    院卷第34─35頁)存卷可查等一切情狀，量處如主文所示之
    刑，並諭知易科罰金之折算標準。另為使被告深切反省，諭
    知被告應向執行檢察官指定之政府機關、政府機構、行政法
    人、社區或其他符合公益目的之機構或團體，提供100小時
    之義務勞務，並依刑法第93條第1項第2款諭知緩刑期間付保
    護管束，以啟自新，兼觀後效。
四、應適用之法條：
(一)、刑事訴訟法第273條之1第1項、第299條第1項前段。
(二)、刑法第276條第2項、第62條前段、第41條第1項前段、第74
    條第1項第1款、第2項第5款、第93條第1項第2款，刑法施行
    法第1條之1第1項、第2項前段。
本案經檢察官劉玉媛到庭執行職務。
中    華    民    國   100    年    2     月    25    日
                  刑事第三庭  法  官  陳秋月
以上正本證明與原本無異。
如不服本判決應於收受判決後10日內向本院提出上訴書狀，並應
敘述具體理由；其未敘述上訴理由者，應於上訴期間屆滿後20日
內向本院補提理由書（均須按他造當事人之人數附繕本）「切勿
逕送上級法院」。
告訴人或被害人對於判決如有不服具備理由請求檢察官上訴者，
其上訴期間之計算係以檢察官收受判決正本之日期為準。
                              書記官  詹東益
中    華    民    國   100    年    2     月    25    日
附錄本判決論罪科刑法條：
刑法第276條第2項：
從事業務之人，因業務上之過失犯前項之罪者，處5年以下有期
徒刑或拘役，得併科3千元以下罰金。